臺灣桃園地方法院刑事判決　　　　　　　 95年度矚訴字第2號
公　訴　人　臺灣桃園地方法院檢察署檢察官
被　　　告　丁○○
　　　　　　乙○○
共　　　同
選任辯護人　邱鎮北律師
被　　　告　己○○
　　　　　　戊○○
上　一　人
選任辯護人　陳郁仁律師
　　　　　　劉楷律師
　　　　　　黃欣欣律師
被　　　告　庚○○
選任辯護人　陳郁仁律師
被　　　告　甲○○
選任辯護人　宣玉華律師
　　　　　　沈孟賢律師
被　　　告　丙○○
上列被告因貪污等案件，經檢察官提起公訴（95年度偵字第1004
6 號），本院判決如下：
    主  文
丁○○、乙○○、己○○共同連續輸入禁藥，丁○○處有期徒刑
貳年；乙○○、己○○各處有期徒刑壹年陸月。如附表一扣案藥
品欄所示之禁藥均沒收。被訴違反懲治走私條例第八條第一項之
部分均免訴。被訴違反懲治走私條例第二條第一項之部分均無罪
。
戊○○對於非主管或監督之事務，明知違背法令，利用職權機會
，圖其他私人不法利益，因而獲得利益，處有期徒刑伍年陸月，
褫奪公權參年。扣案之0000000000號手機壹支沒收。
庚○○連續對於違背職務之行為，收受賄賂，處有期徒刑玖年，
褫奪公權伍年。所得財物新臺幣貳萬壹仟元，應予追繳沒收，如
全部或一部無法追繳時，以其財產抵償之。
甲○○連續對於依法令服務於國家所屬機關而具有法定職務權限
之人員，關於違背職務之行為，交付賄賂，處有期徒刑壹年貳月
，褫奪公權壹年。
丙○○無罪。
    事  實
一、丁○○係以走私手機、手錶、燕窩、藥品等非懲治走私條例
    所規定之管制物品為業，並僱用其胞兄丙○○為其自國外攜
    帶前開非管制物品入境，另僱用乙○○、己○○為其收受由
    國外郵寄入境裝有前揭非屬懲治走私條例之管制物品之包裹
    及將走私入境之手機改裝為中文化。丁○○明知其未經中央
    主管機關行政院衛生署核准發給藥品許可證，不得自國外輸
    入藥品，詎其仍與乙○○、己○○共同基於輸入禁藥之概括
    犯意聯絡，自民國九十四年底某日起，推由丁○○與居住在
    香港具有前揭概括犯意聯絡之某位姓名年籍不詳綽號「九龍
    」之成年男子聯繫妥當後，由「九龍」連續自香港郵寄香港
    製「安宮牛黃丸」及大陸製「白鳳丸」、「牛黃清心丸」等
    未經行政院衛生署核准輸入之中藥藥品入境，分別由丁○○
    、乙○○或己○○收受郵包，乙○○及己○○收受之部分，
    則再由丁○○或乙○○攜至臺北市○○區○○街一六九巷六
    號一樓丁○○居住處；復於九十五年五月三日前數日，「九
    龍」承丁○○之指示，自香港郵寄未經行政院衛生署核准輸
    入之「牛黃解毒丸」中藥藥品四十八盒至臺北市○○區○○
    路六段五十八號七樓己○○住處，於九十五年五月三日下午
    四時許由己○○收取後，乙○○受丁○○之囑咐，於翌日（
    四日）上午十一時三十分許，駕駛八Q －四五三二號自用小
    客貨車前往上開己○○住處，取回前述未經行政院衛生署核
    准輸入之「牛黃解毒丸」四十八盒放置在前述自用小客貨車
    上，欲交予丁○○；丁○○復與居住在新加坡某姓名年籍不
    詳綽號「Jason Lium」之成年男子，共同基於前揭犯意之聯
    絡，由「Jason Lium」於九十五年五月六日前數日自新加坡
    郵寄未經行政院衛生署核准丁○○輸入之「TAGAMET HB 200
    MG TABLETS」（中文品名為泰胃美錠200 公絲）一百五十盒
    （每盒一百五十錠）、「ZANTAC TABLETS 150MG（RANTIDIN
    E HYDROCHLORIDE） 」（中文品名為善胃得錠150 公絲、鹽
    酸雷尼得定）二千四百片（每片十錠）、「OSSPAN TABLETS
    」（中文品名為歐素胖）九百零五盒（每盒九十錠）等西藥
    藥品，至臺北市○○區○○路六段五十八號七樓己○○住處
    ，欲經由前揭方式轉交予丁○○，而連續輸入前揭未經中央
    主管機關行政院衛生署核准輸入之禁藥入境。嗣分別於附表
    一所示之時地，為法務部調查局北部地區機動工作組（下稱
    北機組）及財政部臺北關稅局人員查獲，並扣得丁○○所有
    因本件犯罪所得如附表一扣案藥品欄所示未經中央主管機關
    行政院衛生署核准輸入之禁藥。
二、戊○○自六十年九月十日起進入財政部臺北關稅局服務，歷
    任關員、股長，於八十九年二月十日起擔任該局稽查二組（
    九十一年六月五日原稽查一、二組合併為稽查組）九等秘書
    迄九十五年五月九日停職，其工作性質為督導稽查組第四課
    （該課掌理進出口及保稅倉庫之監管事宜及機坪巡緝與其他
    人民申請案件事宜）第二股查緝業務並襄理課務，為依法令
    服務於國家所屬機關而具有法定職務權限之人。丁○○為使
    其兄丙○○得以由國外夾帶未報關之手機、手錶、燕窩等物
    品順利入境，事前即已與戊○○約定丙○○將搭乘長榮航空
    公司編號BR八七二號班機由第二航廈入境，更於九十四年年
    中或年底某日將0000000000號手機贈與戊○○，
    以方便與戊○○聯絡。於九十五年五月二日丙○○依丁○○
    之指示，由臺灣搭機前往香港攜帶前揭物品，預定於同年五
    月四日返國，丁○○乃於同年五月三日上午十時五十分許，
    以其使用之0000000000號行動電話，撥打上述0
    000000000號行動電話給戊○○，告以：「明天我
    大哥要找你打牌唷」等語，意指丙○○將於九十五年五月四
    日由國外攜帶前揭未經報關物品入境，委請戊○○予以放行
    。戊○○明知手錶、燕窩為應稅物品，而旅客入境如攜帶二
    部以上之手機，則應取得國家傳播通訊委員會核發之進口許
    可證方可放行，並均應加徵營業稅，且知悉丙○○即將於翌
    日攜帶前揭物品入境，而機場入出境旅客行李檢查之事宜，
    雖非渠主管或監督之事務，惟渠利用疏導旅客入關職權之機
    會，於九十五年五月四日晚間九時二十八許，在桃園機場旅
    客入境通關處，疏導旅客通關之際，見丙○○已搭乘前開班
    機入境正欲通關時，為直接圖丁○○之不法利益，故予放行
    而不加以檢查丙○○攜帶之行李，致丙○○所攜帶應稅之手
    錶四十支（完稅價格為新臺幣【下同】三萬八千元，進口稅
    率為四％，進口稅為一千五百二十元；另因超過二萬元之免
    稅額度，尚須加徵五％之營業稅，營業稅為一千九百元）、
    燕窩九包（淨重合計為四．一三一公斤，完稅價格為八萬三
    千四百二十五元，稅率為二十％，進口稅為一萬六千六百八
    十五元；如上述，尚須加徵五％之營業稅，營業稅為四千一
    百七十一元）及手機一百六十三支（完稅價格為五十七萬二
    千七百九十九元，如上述，須加徵五％之營業稅，營業稅為
    二萬八千六百四十元【小點數以下四捨五入】）得以順利入
    境，而未加以課稅及無進口許可證而放行，致丁○○因而獲
    得不法利益計五萬二千九百十六元（即前開手錶、燕窩之進
    口稅、營業稅及手機之營業稅之總和），嗣丙○○於同日晚
    間九時三十分許，甫出桃園機場時，即為北機組人員查獲，
    並循線扣得戊○○受贈後為其所有供本件犯罪所用之000
    0000000號手機一支。
三、庚○○（綽號歐大哥、OK）於七十五年間進入財政部基隆關
    稅局服務，七十六年間轉任財政部臺北關稅局先後於進口組
    、稽查組、理機組任職，九十三年底調任臺北關稅局北郵支
    局（下稱北郵支局）驗估二股負責進出口國際快捷郵包之驗
    估工作迄今，係依法令服務於國家所屬機關而具有法定檢查
    國際郵件職務權限之稽徵關員。丁○○自九十四年十二月底
    某日起，自香港、日本等地，訂購如附表二所示之行動電話
    ，再透過郵寄方式，將前揭應經國家傳播通訊委員會核發進
    口許可證方可放行入境之行動電話運送來台，且由乙○○、
    己○○等人分批收受，藉以分散貨源躲避查緝，並為免該郵
    寄包裹遭海關人員查獲而被課稅受有損失，竟勾結北郵支局
    之關員庚○○，由丁○○事先以傳真之方式，將貨物收件人
    姓名及郵寄箱號預報予庚○○，使庚○○於查驗時得以辨識
    係丁○○之來貨，庚○○明知手機輸入應先取得國家傳播通
    訊委員會核發之進口許可證方可放行，且進口郵包價值在三
    千元以上者，須由海關代徵五％之營業稅，並已事先知悉如
    附表二所示之國際郵寄包裹將於何時抵達，惟其仍基於概括
    之犯意，連續於如附表二所示之日期（即郵包到達我國互換
    局之日期），對於其負責進出口國際快捷郵包驗估主管之事
    務，明知丁○○輸入之前揭手機未取得國家傳播通訊委員會
    核發之進口許可證及未經海關代徵五％之營業稅，仍為直接
    圖丁○○私人不法利益，於查驗時予以通關包庇放行，使丁○○取得如附表二所示之手機計三百八十四支（價值達二百
    八十三萬二千五百五十元）不致被查獲而遭海關代徵營業稅
    ，因而使丁○○獲取不法利益計十四萬一千六百二十八元（
    即前開手機總價之五％營業稅，小數點以下四捨五入）。
四、甲○○自九十二年間起由香港進口魚翅等應稅物品入境後，
    轉售予餐廳謀利。然其為避免進口之魚翅遭開封檢驗及節省
    進口稅捐，於九十四年十一月前某日，透過香港友人介紹，
    結識庚○○，自九十四年十一月間某日起，甲○○陸續由香
    港訂購魚翅郵寄入境，郵包抵達前，甲○○均事先以電話通
    知庚○○，告知該郵包將寄送予其本人（收件地址為臺北市
    中山區○○路七十六巷三十一號一樓），或其友人左慧玲（
    收件地址為臺北市○○○路一○三號七樓），以便庚○○查
    驗時得以辨識甲○○之來貨，且為免遭查獲，通話內容均以
    「小孩」（意指包裹）、「衣服」（意指魚翅）、「龍」（
    意指收件地址為其本人上開地點）、「西」（指收件地址為
    左慧玲上開地址）等暗語表示，而庚○○明知甲○○來貨係
    應稅並須接受檢疫查驗之貨物，竟仍違背職務予以包庇放行
    ，此後甲○○之貨物即未再遭海關開箱檢驗。甲○○為答謝
    庚○○前揭違背職務之行為，乃基於交付賄賂之概括犯意，
    連續於九十四年年底某日、九十五年一月間某日、九十五年
    二、三月間某日、九十五年四月間某日，分別在臺北市大安
    郵局附近之萊爾富超商門口、臺北市○○路七十六巷三十一
    號附近之真鍋咖啡店門口、臺北市○○路七十六巷三十一號
    一樓，分別交付庚○○三千元、五千元、六千元、七千元之
    賄款用以酬謝庚○○前揭違背職務之行為，而庚○○亦因未
    對甲○○之來貨課稅及開封查驗，而基於對於前述違背職務
    行為收受賄賂之概括犯意，在前揭時地連續收受上開賄賂中
    飽私囊。嗣因檢察官接獲線報，核發通訊監察指揮書監聽丁○○、戊○○、庚○○等人之電話，甲○○並於檢察官偵查
    時自白行賄犯行，始循線查獲上情。
五、案經臺灣桃園地方法院檢察署檢察官指揮航空警察局及法務
    部調查局北部地區機動工作組移送偵查起訴。
    理  由
甲、有罪部分：
一、按被告以外之人於審判外之言詞或書面陳述，除法律有規定
    者外，不得作為證據，刑事訴訟法第一百五十九條第一項固
    定有明文。惟被告以外之人於審判外之陳述，雖不符同法第
    一百五十九條之一至之四之規定，而經當事人於審判程序同
    意作為證據，法院審酌該言詞陳述或書面陳述作成時之情況
    ，認為適當者，亦得為證據。又當事人、代理人或辯護人於
    法院調查證據時，知有第一百五十九條第一項不得為證據之
    情形，而未於言詞辯論終結前聲明異議者，視為有前項之同
    意，此亦據同法第一百五十九條之五規定甚明。查本件事實
    欄一所載經行政院衛生署核准輸入「OSSPAN TABLETS」（中
    文品名為歐素胖）西藥之廠商汛亞貿易股份有限公司負責人
    藍朱淑姬之子藍峻明，以書狀向本院陳明該公司未授權被告
    丁○○輸入前開西藥，係被告以外之人在審判外之陳述而屬
    傳聞證據，且不符刑事訴訟法第一百五十九條之三之規定，
    惟檢察官、被告及辯護人就上開審判外之陳述，迄於本院言
    詞辯論終結前均未聲明異議，而本院審酌藍峻明係自行以書
    狀向本院陳明，核無違法取證之瑕疵，亦認為以之作為證據
    為適當，依上開規定，前述審判外之陳述，得為證據。
二、再按如法官於審判外或檢察官於偵查中訊問被告以外之人之
    程序，未予被告或其辯護人行使反對詰問權之機會，除非該
    陳述人因死亡、或身心障礙致記憶喪失或無法陳述、或滯留
    國外或所在不明而無法傳喚或傳喚不到、或到庭後無正當理
    由拒絕陳述外，均應傳喚該陳述人到庭使被告或其辯護人有
    行使反對詰問權之機會，否則該審判外向法官所為陳述及偵
    查中向檢察官所為陳述，均不容許作為證據，以保障被告之
    反對詰問權，並符憲法第八條第一項及第十六條之規定意旨
    ，最高法院九十四年度台上字第三七二八號判決意旨參照。
    查被告丁○○、乙○○、己○○、甲○○、丙○○均於本院
    審理時以證人之身分接受檢察官、被告及辯護人之詰問，故
    其等於檢察官偵查中，經具結而向檢察官所為陳述，且無顯
    有不可信之情況，依刑事訴訟法第一百五十九條之一第二項
    之規定，亦得採為證據。
三、訊據被告丁○○、乙○○、己○○、戊○○、庚○○均矢口
    否認上揭犯行，被告丁○○辯稱：伊只有僱請丙○○自香港
    夾帶手機、手錶、燕窩等物品入境，但無輸入禁藥之犯行云
    云；被告乙○○則以：渠只負責幫被告丁○○修改手機，且
    代被告丁○○收取由國外郵寄之包裹亦不會拆封，直接由被
    告丁○○取走或由渠送給丁○○，故伊不知包裹內之物品為
    何，自無輸入禁藥之罪行云云置辯；被告己○○辯稱：伊只
    有受丁○○之委託，幫忙代收國外郵寄之包裹，伊不清楚有
    無違法之情事云云；被告戊○○辯稱：伊與丁○○不熟，與
    丙○○根本不認識，如何包庇丙○○入境，且伊職務是臺北
    關稅局秘書，並未負責檢查行李，亦無從包庇丙○○云云；
    被告庚○○辯稱：伊未違背職務，伊均係依據海關之規定查
    驗，且依查驗之實際情況，根本無從故意縱放，再者甲○○
    所郵寄的只是樣品，不需課稅，其不需要拿錢給伊，且伊也
    不會收云云。至被告甲○○固坦承由香港訂購魚翅等物品入
    境，並透過友人介紹而認識被告庚○○，且委請被告庚○○
    幫忙放行郵寄予伊之包裹，並於事後曾有四次各拿出三千、
    五千、六千、七千元之紅包要交給被告庚○○等情不諱，惟
    亦矢口否認有上揭行賄犯行，辯稱：送紅包給被告庚○○只
    是表達謝意，並無行賄之意，且被告庚○○亦未收取前開紅
    包云云。
四、經查：
（一）上揭事實欄一之部分：
   1、被告丁○○於警詢時供稱：伊自九十四年底開始，即委由
      香港一名綽號「九龍」之成年男子，幫伊郵寄中藥材入境
      ，「九龍」是依據伊之指示，將中藥材寄到被告己○○、
      乙○○或伊家，而北機組人員於九十五年五月四日在伊位
      於臺北市○○區○○街一六九巷六號一樓居所扣案之安宮
      牛黃丸、白鳳丸及牛黃清心丸等中藥，就是伊委請「九龍
      」分批郵寄入境等語（見偵卷三第三九、五○頁），經核
      與被告己○○於警詢時供述及檢察官訊問時具結證述：被
      告丁○○係於九十四年十二月十八日僱用伊擔任手機、藥
      品收貨員，一般接貨之方式，都是貨到前一天，被告丁○○或乙○○通知伊將抵達之貨品係手機或藥品，如果是藥
      品，就原封不動等被告丁○○或乙○○載走，伊收到之貨
      品都寄到伊位於臺北市○○路○段五八號七樓住處，其他
      收貨地方還有被告丁○○及乙○○之住處等情節相符（見
      偵卷三第九三頁、偵卷二第二○七、二○八頁），並有北
      機組幹員在被告丁○○前揭居所扣案之安宮牛黃丸二十五
      盒、白鳳丸五十盒、牛黃清心丸八十五盒可資佐證（即附
      表一編號一所示之藥品），而安宮牛黃丸係香港製中藥製
      劑，白鳳丸、牛黃清心丸係大陸製中藥製劑，均應以藥品
      管理，如未經核准擅自輸入，核屬藥事法第二十二條第二
      款之禁藥，業經行政院衛生署九十五年九月八日署授藥字
      第○九五○○○二七四七號函覆在卷（見本院卷一第二六
      八頁），而該署未曾核發安宮牛黃丸、牛黃清心丸之輸入
      藥品許可證，並未曾核准前開白鳳丸中藥藥品進口，又前
      揭藥品許可證，尚不得以個人名稱提出申請一節，亦經行
      政院衛生署九十五年十月十二日署授藥字第○九五○○○
      三○九九號函敘明詳實（見本院卷二第六九頁），足見被
      告丁○○夥同被告乙○○、己○○於前揭時地輸入禁藥安
      宮牛黃丸、白鳳丸、牛黃清心丸之事實，至為明確。
   2、被告丁○○復供稱：北機組人員於附表一編號二所示之時
      地，所查扣之牛黃解毒丸四十八盒，是伊請前述綽號「九
      龍」之男子寄到被告己○○家中，乙○○剛好要去己○○
      家，伊請乙○○載回給伊等情（見偵卷三第五○頁背面）
      ，經核與被告乙○○於警詢時供述及檢察官訊問時具結證
      述：上開牛黃解毒丸四十八盒是丁○○從國外郵寄至被告
      己○○家中，伊再到己○○家中提領，丁○○叫伊帶回去
      等語（見偵卷三第七四頁、偵卷二第一九○頁）及被告己○○於警詢時供述：九十五年五月三日下午四時許寄至伊
      住處一箱貨物，裏面除藥品外，尚有七支手機，同年月四
      日上午十一時三十分許，被告乙○○將該箱藥品帶走等情
      節相符（見偵卷三第九三頁），並有如附表一編號二所示
      之牛黃解毒丸四十八盒扣案可佐。而牛黃解毒丸係大陸製
      中藥製劑，應以藥品管理，如未經核准擅自輸入，核屬藥
      事法第二十二條第二款之禁藥，業經行政院衛生署九十五
      年十一月十七日署授藥字第○九五○○○三三九一號函覆
      在卷（見本院卷二第六六之三頁），且該署未曾核發牛黃
      解毒丸之輸入藥品許可證，又前揭藥品許可證，尚不得以
      個人名稱提出申請一節，亦經行政院衛生署九十五年十月
      十二日署授藥字第○九五○○○三○九九號函敘明詳實（
      見本院卷二第六九頁），足見被告丁○○、乙○○、己○○上揭供述及證述應非子虛。被告乙○○雖於本院審理時
      證述：附表一編號二之牛黃解毒丸四十八盒是原來就在車
      號八Q －四五三二號自用小客貨車上，並非伊於九十五年
      五月四日前往被告己○○住處收取的云云（見本院卷三第
      四六、四七頁），被告己○○亦於本院審理時附合前詞證
      稱：九十五年五月三日伊並未收到國外郵寄之貨物，伊不
      記得被告乙○○是否有於翌日（四日）至伊住處收取貨物
      （見本院卷三第七四至七七頁）。惟北機組人員於附表一
      編號二所示之時地，在車號八Q －四五三二號自用小客貨
      車上除查獲牛黃解毒丸四十八盒外，尚有查獲致高有限公
      司發票一張、鹿茸包裝四包、鹿茸盒裝五十七盒等物（見
      偵卷二第三八一、三八二頁），而上開致高有限公司發票
      上記載之日期為五月二日，貨名及數量分別為鹿茸片（數
      量六一）、牛黃解毒（數量四八）、Mobile Phone V903
      （數量七）等情，此有前開發票影本一紙在卷可稽（見本
      院卷三第一五六頁），顯見上開鹿茸、牛黃解毒丸、手機
      是同一貨物；又牛黃解毒丸、鹿茸包裝紙箱上貼有Mail N
      o ：292 、Bag No：65、Form HONG KONG及條碼之貼紙，
      此有照片一紙附卷可憑（見本院卷三第一五四頁上方照片
      ），對照本件查詢被告丁○○等人於九十五年五月三日、
      四日收受國際快捷郵件之網路資料，從香港郵寄之總包號
      碼二九二之郵件共計三件，郵件號碼分別為EＺ000000000H
      K 、EＺ000000000HK 、EＺ000000000HK （見偵卷四第一八
      一至一八三頁），而該三件郵件均係由臺北郵局快捷收投
      股各於九十五年五月三日下午三時五十分許、四時二十八
      分許投遞成功，參照在被告己○○家中扣得之郵件號碼EＺ
      000000000HK 快遞簽單，其上記載之收件地址為臺北市○○路○段五八號七樓，貨品為健康食品，此有上開簽單影
      本一紙在卷可考（見本院卷三第一五八頁），顯見上開鹿
      茸、牛黃解毒丸、手機是寄至被告己○○住處；另在被告
      乙○○駕駛之車號八Q －四五三二號自用小客貨車內扣得
      之手機包裝紙箱，其上蓋有日本郵局及本國北投郵局九十
      五年五月三日二十三時之郵戳，此有照片一幀存卷可憑（
      見本院卷三第一五五頁下方照片），參酌被告己○○住在
      臺北市○○路，被告乙○○住臺北市北投區，顯見該手機
      紙箱非取自己○○家中，故可確定上揭貼有Mail No ：29
      2 、Bag No：65、Form HONG KONG號貼紙之紙箱，係被告
      乙○○取自被告己○○家中之物，足見被告乙○○、己○○上揭本院審理時之證述，核屬避就圖卸之詞，不足採信
      。準此，被告丁○○夥同被告乙○○、己○○於前揭時地
      輸入禁藥牛黃解毒丸之事實，至為明灼。
   3、臺北關稅局北郵支局人員於九十五年五月六日在快捷郵件
      發現來貨申報內容為健康食品，收件地址均為臺北市○○
      路○段五八號七樓（被告己○○之住處）之郵包五件，經
      查明確定為如附表一編號三所示之西藥藥品，此有財政部
      臺北關稅局督察辦公室九十五年五月十一日（九五）北關
      督字第二三二號函附扣案貨物明細及照片六張在卷可稽（
      見偵卷二第三○八至三一二頁），上開西藥經本院函查結
      果，行政院衛生署雖有核發藥品許可證，惟分別係核發予
      荷商葛蘭素史克藥廠股份有限公司及汛亞貿易股份有限公
      司，而前開二公司皆未授權予丁○○輸入上開西藥（詳細
      函查之資料見附表一編號三之依據欄）。被告丁○○亦供
      稱：上揭藥品係新加坡綽號「Jason Lium」寄給伊的等語
      （見偵卷三第五一頁），參酌上揭被告丁○○、乙○○、
      己○○輸入禁藥之過程，足認附表一編號三所示之西藥，
      亦為被告丁○○夥同被告劉宗漢及乙○○所為，是此部分
      輸入禁藥之事實，亦堪認定。
   4、綜上，被告丁○○、乙○○、己○○等人前揭辯解，核屬
      畏罪卸責之詞，尚不足採。其三人共同輸入禁藥之事實，
      洵堪認定。
（二）上揭事實欄二之部分：
   1、被告戊○○係於六十年九月十日起進入財政部臺北關稅局
      服務，歷任關員、股長，於八十九年二月十日起擔任該局
      稽查二組（九十一年六月五日原稽查一、二組合併為稽查
      組）九等秘書迄九十五年五月九日停職，其工作性質為督
      導稽查組第四課（該課掌理進出口及保稅倉庫之監管事宜
      及機坪巡緝與其他人民申請案件事宜）第二股查緝業務並
      襄理課務等情，業經被告戊○○供述在卷，並經財政部臺
      北關稅局函覆屬實，有該局九十五年八月三十一日北普稽
      字第○九五一○二一一二七號函附被告戊○○任職基本資
      料及財政部臺北關稅局政風室九十五年六月二十一日北政
      字第九五一七五號函附稽查組分層負責明細表、內部異動
      清表各一份在卷可稽（見本院卷一第二四七、二四九頁、
      偵卷四第五○、五一、五二、五七頁），且經財政部臺北
      關稅局辦事細則第六條、第六條之一規定甚明，是被告戊○○為依法令服務於國家所屬機關而具有法定職務權限之
      公務員。
   2、依前開財政部臺北關稅局政風室所提出之稽查組分層負責
      明細表（見偵卷四第五一、五二頁）所載之內容，被告戊○○主管或監督之事務，似包括入出境旅客行李之檢查、
      過境旅客通關之處理、電信管制射頻器材之處理等項目，
      惟依前述稽查組內部異動清表可知，被告戊○○係稽查組
      第四課秘書，並督導第二股查緝業務及襄理課務（見偵卷
      四第五七頁），再依財政部臺北關稅局辦事細則第三條規
      定，該局內設有稽查一組（掌理第一航廈入出境旅客之事
      宜）、稽查二組（掌理第二航廈入出境旅客事宜，該二組
      如前所述已合併為稽查組），均分四課，再另分十四股及
      十二股，入出境旅客行李檢查及應稅行李物品之稽徵，分
      屬稽查組第一課及第三課之職責，而稽查組第四課之職掌
      ，則為進、出口及保稅倉庫之監管事宜、辦理機坪巡緝與
      其他人民申請案件事宜，亦經財政部臺北關稅局辦事細則
      第六條、第六條之一規定甚明，是入出境旅客行李之檢查
      尚非稽查組第四課之職務，自非屬被告戊○○主管或監督
      之事務。
   3、被告戊○○雖未負責入出境旅客行李之檢查，但其仍有疏
      導旅客、處理旅客糾紛等職務，業據被告戊○○供述確實
      （見偵卷二第一四七頁、本院卷一第三三頁），且被告戊○○實際亦有從事疏導旅客、指示旅客前往檢查台檢查行
      李、放行入境旅客之行為，此有被告戊○○於九十五年四
      月十九日及同年五月四日在旅客入境時執行職務之監視錄
      影翻拍照片十五幀存卷可參（見偵卷四第四二至四九頁）
      ，並經本院當庭勘驗九十五年五月四日被告戊○○於旅客
      入境時執行職務之錄影監視光碟在案，有勘驗筆錄一份附
      卷可按（見本院卷二第一五二至一五五頁），故入境旅客
      行李之檢查，雖非被告戊○○主管或監督之事務，然其仍
      有實際與入境旅客接觸之機會，殆無疑問。
   4、被告丙○○於九十五年五月二日依丁○○指示前往香港，
      於同年月四日晚間由香港返回臺灣時，攜帶有未經申報課
      稅之手機一百六十三支、手錶四十支及燕窩九包藏放在其
      隨身攜帶之行李內逕行入境，於甫出機場時，即為北機組
      幹員查獲之情節，業據被告丙○○供述在卷，並有北機組
      搜索、扣押筆錄及扣押物品目錄表各一份在卷可佐（見偵
      卷二第三六九至三七二頁）。被告丙○○供述並具結證述
      上開手機、手錶及燕窩是丁○○僱請渠至香港購買後攜帶
      返國，走私一趟之代價為二、三千元等語（見偵卷三第六
      三、六四、六五頁、偵卷二第二三三、二三四頁），被告
      丁○○亦迭於警詢時供述及檢察官訊問時具結證述上開丙○○攜帶未經申報課稅之手機、手錶及燕窩等物，確係由
      其指示丙○○所為等語屬實（見偵卷二第四五、七九頁）
      ，足見丙○○確係為貪圖小利，始為丁○○攜帶上開未經
      申報課稅之手機、手錶、燕窩等物入境。
   5、被告丙○○並具結證述：事前丁○○有跟伊說，入境時要
      走第二線，並要伊直接走過去，檢查人員不會對伊檢查，
      每次經過都是被告戊○○在檢查台，且出國回國的日期及
      搭乘之班機事前均由丁○○告知等語詳實（見偵卷二第二
      三四、二三五頁），核與被告丙○○入出境查詢結果記載
      入出境均各係搭載長榮航空BR八七二及BR八五七號班機之
      結果相符（見偵卷四第五九頁）。且被告丁○○事前於九
      十四年中或年底某日，將0000000000號手機一
      支贈與被告戊○○一節，業經被告丁○○、戊○○於本院
      訊問時供述在卷（見本院卷一第二九、三○、三四頁），
      被告丁○○並於丙○○於九十五年五月二日前往香港後，
      預定於同年月四日返國前一日（即同年月三日）上午十時
      五十分許，以其持用之0000000000號手機撥打
      上開贈予被告戊○○使用之0000000000號手機
      ，稱：「明天我大哥要找你打牌唷」等語，此有通訊監聽
      譯文一紙在卷可憑（見偵卷一第二九一頁背面），衡諸被
      告丙○○及戊○○迭於警詢及本院審理時皆稱不認識對方
      等情（見偵卷二第二三三頁、本院卷一第二一○頁、偵卷
      三第一七五頁、本院卷一第一六八頁），既然雙方互不相
      識，豈有透過丁○○相約打牌之理，且由丁○○上述短短
      一句話，被告戊○○即回稱：「好好」等語（見同上偵卷
      監聽譯文），似乎被告戊○○與被告丙○○經常相約打牌
      ，被告戊○○才毫不考慮應允，惟此又與其二人所稱互不
      相識之情節有違，參酌被告丙○○上揭證述之情形，顯見
      被告丁○○前述所稱「明天我大哥要找你打牌」，意指被
      告丙○○將於翌日（即九十五年五月四日）由香港攜帶上
      揭未申報課稅之物品返國，並請被告戊○○利用疏導旅客
      職權之機會，加以放行之事實，洵屬無疑。
   6、手錶依進口條件適用稅率不同而課徵不同之進口稅，其稅
      率分別為四％、Free、二．二％，燕窩之進口稅各為二○
      ％、一八．六％，手機則非應稅物品，惟輸入應驗憑國家
      傳播通訊委員會核發之電信管制射頻器材進口許可證方可
      放行（個人攜帶入境之手持式行動電話機二部以內，得免
      請領進口許可證），上開物品如非屬旅客攜帶之自用行李
      、物品，免稅之範圍者，均應由海關代徵五％之營業稅一
      節，業據電信管制射頻器材管理辦法第十八條第一項第二
      款規定甚明，並經本院查明屬實，有財政部臺北關稅局九
      十五年十二月二十八日北普郵字第○九五一○三一二一○
      函附卷可參（見本院卷三第二六九之一至二七一頁）。被
      告戊○○任職臺北關稅局已逾三十餘年，歷經關員、股長
      ，職位已達九等秘書，已如前述，故其對於前揭規定，自
      係知之甚詳。惟其明知丙○○受丁○○之指示，為丁○○
      攜帶應經國家傳播通訊委員會核發之進口許可證始可放行
      之手機，及應稅之手錶及燕窩，未經許可及課稅而入境，
      然其仍於九十五年五月四日晚間九時二十八分許，利用疏
      導旅客職權之機會，故予放行丙○○攜帶前揭物品入境，
      亦經本院勘驗上開錄影監視光碟無誤（見本院卷二第一五
      五頁），是被告戊○○明知放行丙○○入境，係違背法令
      之行為，惟其為圖丁○○之不法利益，仍利用疏導旅客職
      權之機會而放行之事實，洵屬確定。
   7、查丙○○所攜帶應稅之手錶四十支，經清點並送財政部關
      稅總局驗估處（下稱驗估處）查價結果，核其完稅價格合
      計三萬八千元，進口稅率為四％，進口稅為一千五百二十
      元；另因超過二萬元之免稅額度（詳入境旅客攜帶行李物
      品報驗稅放辦法第十一條第二項之規定），尚須加徵五％
      之營業稅，營業稅為一千九百元。又燕窩九包淨重合計為
      四．一三一公斤，完稅價格為八萬三千四百二十五元，稅
      率為二十％，進口稅為一萬六千六百八十五元；如上述，
      尚須加徵五％之營業稅，營業稅為四千一百七十一元。手
      機一百六十三支，經送驗估處查價結果，其完稅價格為五
      十七萬二千七百九十九元，如上述，須加徵五％營業稅，
      營業稅為二萬八千六百四十元（小數點以下四捨五入）等
      情，業經財政部臺北關稅局以九十六年二月二日北普稽字
      第○九六一○○三二四○號函覆詳實（見本院卷三第三七
      三之一、三七三之二頁）。準此，被告戊○○為被告丁○○圖得之不法利益計五萬二千九百十六元（即前開手錶、
      燕窩之進口稅、營業稅及手機之營業稅之總和）。
   8、綜上，被告戊○○前揭辯解，洵屬畏罪卸責之詞，不足採
      言。其對於非主管或監督之事務，明知違背法令，利用職
      權機會，圖其他私人不法利益，因而獲得利益之犯行，洵
      堪認定。
（三）上揭事實欄三、四之部分
   1、被告庚○○（綽號歐大哥、OK）於七十五年間進入財政部
      基隆關稅局服務，七十六年間轉任財政部臺北關稅局先後
      於進口組、稽查組、理機組任職，九十三年底調任北郵支
      局驗估二股負責進出口國際快捷郵包之驗估工作迄今等情
      ，業經被告庚○○供述在卷，並有財政部臺北關稅局政風
      室九十五年六月二十一日北政字第九五一七五號函附北郵
      支局分層負責明細表一份在卷可佐（見偵卷四第五○、五
      三、五四頁），足認被告庚○○係依法令服務於國家所屬
      機關而具有法定檢查國際郵件職務權限之稽徵關員，且進
      口郵包之驗估工作，自係其主管之事務，甚為明確。
   2、被告乙○○於檢察官訊問時具結證稱：伊自九十四年十月
      間某日起受僱於被告丁○○，替丁○○收取自香港或日本
      郵寄入境之手機包裹，再由伊將收受之手機改裝為中文化
      ，若要伊負責之手機，就會直接郵寄至伊位於臺北市○○
      路一七六號一樓之居所等語（見偵卷二第一八六頁），被
      告己○○亦於檢察官訊問時具結證述：伊自九十四年十二
      月中旬某日起，受僱丁○○擔任手機收貨員，幫丁○○收
      取來自香港、日本郵寄入境之手機包裹，如由伊負責之手
      機，伊會使用乙○○提供之手提電腦將手機改裝為中文化
      ，而手機包裹係寄至伊位於臺北市○○路○段五八號七樓
      之住處，收件人姓名除伊本人外，尚有郭國榮、黃妙泥等
      語（見偵卷二第二○六、二○七頁），足見被告丁○○由
      香港、日本訂購之手機，係透過郵寄包裹之方式入境，並
      由被告乙○○、己○○代為收取後，將所收取之手機改裝
      為中文化。
   3、丁○○為使其訂購由日本、香港郵寄入境之手機，得以未
      經取得國家傳播通訊委員會核發之進口許可證而逕行入境
      ，且為避免遭海關課徵營業稅，遂勾結北郵支局關員即被
      告庚○○，預先將來貨收件人姓名及郵寄箱號以傳真之方
      式通知庚○○，使庚○○可事先知悉丁○○之來貨，而故
      予包庇放行，其事證分述如下：
      (1)如附表二編號一所示之日期前，被告丁○○與被告乙○○通話內容，可知在九十四年十二月二十七日將由日本
        寄出之手機為如附表二編號一所示之品名及數量，此有
        通訊監聽譯文二份在卷可稽（見偵卷三第二八二頁背面
        、二七七頁），並有卷附被告丁○○預先以傳真通知被
        告庚○○郵包箱號之傳真影本一紙為證（見偵卷三第八
        五頁），而前開郵寄之包裹已分別由北投郵局及臺北郵
        局快捷收投股投遞成功，亦有查詢國際快捷郵件資料五
        紙附卷可憑（見偵卷四第一八七至一九一頁）。
      (2)被告己○○於檢察官訊問時具結證述：曾收受由日本郵
        寄予伊如附表二編號二之手機等情（見偵卷二第二○八
        、二○九頁），並有扣案之快遞簽單影本一紙為證（見
        本院卷三第一五七頁），而前開快遞郵件，業經臺北郵
        局快捷收投股投遞成功，亦有查詢國際快捷郵件資料一
        紙附卷可憑（見偵卷四第二○一頁）。
      (3)被告丁○○於附表二編號三所示之日期前，傳真將於前
        開日期到達我國郵件編號之傳真一紙予被告庚○○，並
        載明如附表二編號三所示之手機品名及數量，有卷附傳
        真影本一紙為證（見偵卷三第一一四頁背面），而前開
        郵寄之包裹已分別由臺北郵局快捷收投股及北投郵局投
        遞成功，亦有查詢國際快捷郵件資料三紙附卷可憑（見
        偵卷四第一五八至一六○頁）。
      (4)如附表二編號四所示之日期前，被告丁○○與被告劉宗
        漢通話內容，可知在九十四年十二月二十九日將有入境
        之手機如附表二編號四所示之品名及數量（譯文內載有
        一百餘支，以最低數一百支計），此有通訊監聽譯文一
        份在卷可稽（見偵卷三第三二四頁背面），並有卷附被
        告丁○○預先以傳真通知被告庚○○郵包箱號之傳真影
        本一紙為證（見偵卷四第一一頁），而前開郵寄之包裹
        已由臺北郵局快捷收投股投遞成功，亦有查詢國際快捷
        郵件資料三紙附卷可憑（見偵卷四第一三六至一三八頁
        ）。
      (5)如附表二編號五所示之日期前，被告丁○○與綽號「九
        龍」之男子通話內容，可知在前開日期將由香港寄出之
        手機如附表二編號五所示之品名及數量，此有通訊監聽
        譯文一份在卷可稽（見偵卷三第三二八頁），並有卷附
        被告丁○○預先以傳真通知被告庚○○郵包箱號之傳真
        影本一紙為證（見偵卷四第一五頁），而前開郵寄之包
        裹已由臺北郵局快捷收投股投遞成功，亦有查詢國際快
        捷郵件資料三紙附卷可憑（見偵卷四第一四九至一五一
        頁）。
      (6)如附表二編號六所示之日期前，被告丁○○與綽號「九
        龍」之男子通話內容，可知在前開日期將由香港寄出之
        手機如附表二編號六所示之品名及數量，此有通訊監聽
        譯文一份在卷可稽（見偵卷三第三三○頁），並有卷附
        被告丁○○預先以傳真通知被告庚○○郵包箱號之傳真
        影本一紙為證（見偵卷四第一六頁），而前開郵寄之包
        裹已由臺北郵局快捷收投股投遞成功，亦有查詢國際快
        捷郵件資料三紙附卷可憑（見偵卷四第一五二至一五四
        頁）。
      (7)由在被告乙○○駕駛之車號八Q －四五三二號自用小客
        貨車內扣案之發票及快遞簽單及前述四（一）2 所載之
        內容可知，被告己○○之住處於九十五年五月三日曾收
        受如附表二編號七所示之手機，此有發票及快遞簽單影
        本各一紙在卷可稽（見本院卷三第一五六、一五八頁）
        ，核與卷附被告丁○○預先以傳真通知被告庚○○郵包
        箱號之傳真影本一紙相附（見偵卷四第二三頁），而前
        開郵寄之包裹係由臺北郵局快捷收投股投遞成功，亦有
        查詢國際快捷郵件資料一紙附卷可憑（見偵卷四第一八
        三頁）。
      (8)被告乙○○於檢察官訊問時具結證述：於九十五年五月
        五日在其臺北市○○路一七六號一樓扣案之如附表二編
        號八所示之手機，是由被告丁○○由日本郵寄入境後，
        請伊改裝成中文化，尚未交予被告丁○○之手機等語（
        見偵卷二第一九○、一九一頁），並有如附表二編號八
        所示之手機扣案可佐。
   4、按手機輸入應驗憑國家傳播通訊委員會核發之電信管制射
      頻器材進口許可證方可放行，且進口郵包價值在三千元以
      上者，須由海關代徵五％之營業稅一節，已詳如前述，並
      經郵包物品進口免稅辦法第二條第一項規定明確。被告庚○○於七十五年間起進入財政部基隆關稅局服務，歷經進
      口組、稽查組、理機組等職務，任職逾二十年，已如前述
      ，且被告庚○○於調查局訊問時，亦供述上開規定無訛，
      故其對於前揭規定，自係知之甚詳。惟其明知丁○○所傳
      真載明收件人姓名及郵包號碼之郵件內之手機，應經國家
      傳播通訊委員會核發進口許可證始可放行，並須由海關代
      徵五％之營業稅，然其仍故意不加以拆封查驗，故予放行
      通關，是其對於主管之事務，明知手機應由海關代徵營業
      稅而違背上開法令，為直接圖丁○○之不法利益，故予放
      行之事實，至為明灼。
   5、查附表二所示之手機共計三百八十四支，經參酌財政部關
      稅總局查價之結果，每支手機之價值詳如附表二價格欄所
      示，此有財政部關稅總局九十五年六月二十八日台總局驗
      字第○九五一○一二六五一號函附價格明細表在卷可憑（
      見偵卷四第二五六至二五九頁），是上開手機價格合計二
      百八十三萬二千五百五十元，應由海關代徵之五％營業稅
      為十四萬一千六百二十八元（小數點以下四捨五入）。準
      此，被告庚○○為被告丁○○圖得之不法利益計十四萬一
      千六百二十八元。
   6、上揭事實四之部分，迭經被告甲○○供承不諱（詳偵卷三
      第二○二至二○五頁、本院卷一第一六九頁），並於檢察
      官訊問及本院審理時具結證述詳實（詳偵卷二第二四七、
      二四八頁、本院卷三之九十五年十二月二十六日審判筆錄
      ），經核與被告甲○○與被告庚○○兩人自九十四年十一
      月間至九十五年四月間密切通話，內容均涉及被告甲○○
      表示來貨即將入境、或來貨有幾個收件人、或來貨已經收
      到，或被告庚○○表示最近風頭緊，請甲○○不要來貨或
      減少來貨，兩人並相約見面數次，其見面之日期，與被告
      甲○○供述交付賄賂之日期大致相符等情節相合，此有通
      訊監聽譯文在卷可稽（見偵卷一所附之監聽譯文），並有
      北機組幹員在甲○○位於臺北市○○路七六巷三一號一樓
      公司內查獲剩餘之來貨魚翅三包可資佐證（見偵卷二第四
      一八頁之扣押物品目錄表）。而魚翅為應稅貨品，並應向
      經濟部標準檢驗局申請辦理輸入查驗，有中華民國輸出入
      貨品分類號列及輸入規定欄位使用說明電腦資料各一份在
      卷可稽（見偵卷四第二一○、二一一頁），被告甲○○亦
      明確具結證述：請被告庚○○幫忙前，伊郵寄入境之貨品
      遭抽驗機會很高，之後，幾乎沒有被檢驗過，也沒有被退
      貨過等語（見本院卷三第二一○頁），足見被告庚○○明
      知甲○○由國外之來貨係應稅並須接受查驗之走私物品，
      惟其仍為之放行。被告甲○○雖於本院審理時改稱：伊雖
      有上揭時地前後四次各準備三千元、五千元、六千元、七
      千元之紅包要交給被告庚○○，但被告庚○○均未收受云
      云（見本院卷三第二○七、二○八頁），然被告甲○○前
      於警詢時已供述共交付被告庚○○四、五次紅包，且交付
      賄款後，並未記載於帳冊內等語（見偵卷三第二○四頁正
      、背面），均未提及被告庚○○未收紅包云云；抑有進者
      ，被告甲○○於檢察官訊問時具結證稱：伊有在上揭時地
      包紅包給被告庚○○四、五次，因為被告庚○○幫伊貨物
      順利入境，伊硬塞紅包給被告庚○○，錢拿給被告庚○○
      後，伊就離開了等語（見偵卷二第二四八頁），足見被告
      甲○○於本院審理時改稱被告庚○○未收紅包云云，核屬
      迴護之詞，不足採信。準此，被告甲○○對於依法令服務
      於國家所屬機關而具有法定職務權限之人，關於違背職務
      之行為，交付賄賂之犯行，洵屬確定，而被告庚○○對於
      上開違背職務之行為，收受賄賂之犯行，亦堪認定。
五、綜上所述，被告丁○○、乙○○、己○○、戊○○、庚○○
    、甲○○前揭犯行，均堪認定，應依法論科。
六、論罪部分：
（一）新舊法之比較適用：
      按九十五年七月一日修正生效施行之刑法第二條第一項規
      定「行為後法律有變更者，適用行為時之法律。但行為後
      之法律有利於行為人者，適用最有利於行為人之法律」，
      本件被告丁○○、乙○○、己○○、戊○○、庚○○、甲○○行為後，刑法第十條、第二十八條、第三十三條第五
      款、第三十七條、第五十五條、第五十六條，業於九十五
      年七月一日修正生效施行，經查：
   1、修正前刑法第十條第二項規定：「稱公務員者，謂依法令
      從事於公務之人員。」；修正後刑法第十條第二項規定：
      「稱公務員者，謂下列人員：一依法令服務於國家、地方
      自治團體所屬機關而具有法定職務權限，以及其他依法令
      從事於公共事務，而具有法定職務權限者。二受國家、地
      方自治團體所屬機關依法委託，從事與委託機關權限有關
      之公共事務者。」本件被告戊○○、庚○○無論依刑法修
      正前後規定，均為公務員，自無有利、不利之比較適用可
      言。又被告戊○○、庚○○行為後，貪污治罪條例於九十
      五年五月三十日修正公布，並於同年七月一日施行，將原
      第二條規定「依據法令從事公務之人員，犯本條例之罪者
      ，依本條例處斷；其受公務機關委託承辦公務之人，犯本
      條例之罪者，亦同。」修正為「公務員犯本條例之罪者，
      依本條例處斷。」惟此修正僅係配合刑法第十條第二項之
      上開修正情形而為，而被告戊○○、庚○○無論依修正前
      後規定均為公務員，應適用貪污治罪條例處斷，此部分對
      被告戊○○、庚○○亦無有利、不利之比較適用可言。
   2、修正後刑法第二十八條雖將舊法之「實施」修正為「實行
      」。其中「實施」一語，涵蓋陰謀、預備、著手及實行之
      概念在內，其範圍較廣；而「實行」則著重於直接從事構
      成犯罪事實之行為，其範圍較狹；二者之意義及範圍固有
      不同，但對於本件被告丁○○、乙○○、己○○共同輸入
      禁藥之情形而言，刑法第二十八條之修正內容，對於被告
      丁○○、乙○○、己○○三人並無「有利或不利」之影響
      ，自無新舊法比較適用之問題，最高法院九十五年度台上
      字第五五八九號、第五六六九號刑事判決意旨參照。又被
      告丁○○、乙○○、己○○行為後，藥事法第八十二條亦
      於九十五年五月三十日修正公布，並於同年七月一日施行
      ，惟該條第一項並未修正，僅係配合刑法之修正，刪除原
      第二項有關常業犯之規定，第三項及第五項配合酌修文字
      ，遞移為第二項及第四項，原第四項遞移為第三項，內容
      並未修正，故就被告丁○○、乙○○、己○○所犯藥事法
      第八十二條第一項之規定，並未修正，亦無新舊法比較之
      問題。
   3、被告丁○○、乙○○、己○○、戊○○、庚○○、甲○○
      行為後，刑法第三十三條第五款業已修正規定「罰金：新
      臺幣一千元以上，以百元計算之。」，與修正前刑法第三
      十三條第五款規定「罰金：一元（按係銀元，折算新臺幣
      為三元）以上。」不同。比較新舊法結果，以舊法較有利
      於行為人，新法並無對被告較為有利之情形。
   4、被告戊○○、庚○○、甲○○行為後關於褫奪公權之規定
      ，修正後刑法第三十七條將裁量宣告褫奪公權之有期徒刑
      下限，由六月以上有期徒刑提高為一年以上有期徒刑，並
      增訂同時宣告緩刑者，其期間自裁判確定時起算之規定，
      核屬從刑之科刑規範事項，隨同主刑適用同一準據法，爰
      依主刑適用修正後裁判時刑法第三十七條第二項規定宣告
      褫奪公權。
   5、被告丁○○、乙○○、己○○、庚○○、甲○○行為後，
      修正後刑法業已刪除第五十五條關於牽連犯及第五十六條
      連續犯之規定，此刪除雖非犯罪構成要件之變更，但顯已
      影響行為人刑罰之法律效果，自屬法律有變更，而有比較
      新、舊法適用之必要。被告丁○○、乙○○、己○○多次
      違反藥事法第八十二條第一項之輸入禁藥之行為，及被告
      庚○○多次違反懲治走私條例第九條第一項之放行走私物
      品罪及所犯之貪污治罪條例第四條第一項第五款之貪污罪
      ，暨被告甲○○多次違反貪污治罪條例第十一條第一項之
      行賄罪，依修正後刑法刪除連續犯之規定，均應分別論以
      數罪而分論併罰之，惟依修正前連續犯之規定，則皆可分
      別論以一罪，經比較新、舊法之結果，自以舊法連續犯之
      規定對於其等較為有利。至於被告庚○○所犯之貪污治罪
      條例第四條第一項第五款及同條例第六條第一項第四款暨
      懲治走私條例第九條第一項之罪，依修正後刑法刪除牽連
      犯之規定，應分別論以數罪而分論併罰，然依修正前刑法
      牽連犯之規定，因上開各罪具有方法、目的之牽連關係，
      可從一重之貪污治罪條例第四條第一項第五款之罪處斷，
      經比較新、舊法之規定，亦以舊法牽連犯之規定，較有利
      於被告庚○○。
（二）被告丁○○、乙○○、己○○部分：
      核被告丁○○、乙○○、己○○所為，均係犯藥事法第八
      十二條第一項之輸入禁藥罪。被告丁○○、乙○○、己○○就上開輸入禁藥之犯行，與姓名年籍不詳綽號「九龍」
      及「Jason Lium」等成年男子，就各該部分犯行間，具有
      犯意聯絡及行為分擔，應論以共同正犯。又被告丁○○、
      乙○○、己○○先後多次輸入禁藥之犯行，時間緊接，方
      法雷同，觸犯構成要件相同之罪名，顯係基於概括犯意為
      之，皆為連續犯，依修正前刑法第五十六條之規定，各論
      以一罪，並均加重其刑。
（三）被告戊○○部分：
      核被告戊○○所為，係犯貪污治罪條例第六條第一項第五
      款之對於非主管或監督事務之圖利罪。公訴意旨認被告戊○○係犯同條例第六條第一項第四款之對於主管或監督事
      務之圖利罪，惟入境旅客行李之檢查，尚非被告戊○○主
      管或監督之事務，已詳如前述，故被告戊○○並非犯貪污
      治罪條例第六條第一項第四款之罪，前揭公訴意旨尚有未
      洽，惟起訴之社會基本事實相同，爰依法變更起訴法條。
（四）被告庚○○部分：
      核被告庚○○所為，係犯貪污治罪條例第四條第一項第五
      款之對於違背職務之行為收受賄賂罪，及同條例第六條第
      一項第四款之對於主管事務之圖利罪，與懲治走私條例第
      九條第一項之放行走私物品罪。被告庚○○先後多次所為
      違背職務行為之收受賄賂及放行走私物品之犯行，時間緊
      接，方法相同，各觸犯構成要件相同之罪名，顯係基於概
      括犯意為之，皆為連續犯，依修正前刑法第五十六條之規
      定，各以一罪論，除法定本刑無期徒刑部分，依法不得加
      重外，並依法均加重其刑。又其所犯上開三罪之間，具有
      方法、目的之牽連關係，依修正前刑法第五十五條之規定
      ，應從一重之貪污治罪條例第四條第一項第五款之罪處斷
      。被告庚○○所得之賄賂僅為二萬一千元，未滿五萬元，
      情節尚屬輕微，應依貪污治罪條例第十二條第一項之規定
      減輕其刑，並先加後減。
（五）被告甲○○部分：
   1、被告甲○○並非公務員，故其對於依法令服務於國家所屬
      機關而具有法定職務權限之人庚○○，關於違背職務之行
      為，交付賄賂之行為，係犯貪污治罪條例第十一條第三項
      、第一項之交付賄賂罪。其前後四次交付賄賂之犯行，時
      間緊接，方法相同，觸犯構成要件相同之罪名，為連續犯
      ，依修正前刑法第五十六條之規定，論以一罪，並加重其
      刑。
   2、按犯前三項之罪而自首者，免除其刑；在偵查或審判中自
      白者，減輕或免除其刑，貪污治罪條例第十一條第四項定
      有明文。查被告甲○○，於檢察官偵查時，就前開行賄犯
      行自白不諱，爰依前開規定減輕其刑。且被告高嘉豪行賄
      金額未滿五萬元，情節尚屬輕微，併依同條例第十二條第
      二項之規定減輕其刑，並先加後遞減其刑。
   3、次按第二條所列刑事案件之被告或犯罪嫌疑人，於偵查中
      供述與該案案情有重要關係之待證事項或其他共犯之犯罪
      事證，因而使檢察官得以追訴該案之其他共犯者，以經檢
      察官事先同意者為限，就其因供述所涉之犯罪，減輕或免
      除其刑，證人保護法第十四條第一項定有明文。查被告甲○○雖於偵查中自白行賄犯行，然遍查全卷，檢察官並未
      事先同意得依前開規定減輕其刑，自無依前揭條文減輕其
      刑之餘地，被告甲○○之辯護人認其得依該條規定減刑，
      尚有誤會，併此敘明。
七、科刑及沒收部分：
（一）被告丁○○、乙○○、己○○、甲○○部分：
   1、爰審酌被告丁○○、乙○○、己○○共同輸入禁藥，妨害
      國家管理藥物之制度，影響所及甚或危害國人健康，且於
      本院審理時猶飾詞圖卸，尚難認有悔過之意，並參酌被告
      丁○○為輸入禁藥之主腦，被告乙○○、己○○所為尚屬
      輔助角色等犯罪情節；而被告甲○○為使輸入應稅貨物免
      受檢驗及免於課稅，竟對於海關關員行賄，所為殊難可取
      ，且於本院審理時又飾詞迴護被告庚○○，亦難認有悔悟
      之意等一切情狀，分別量處如主文第一、四項所示之刑，
      並依貪污治罪條例第十七條及刑法第三十七條第二項之規
      定，就被告甲○○之部分，宣告褫奪公權一年，以示懲戒
      。
   2、如附表一扣案藥品欄所示之禁藥，尚未經主管機關依藥事
      法第七十九條第一項為沒入銷毀之處分，惟前開禁藥既為
      被告丁○○輸入，自為其所有，且係因本件犯罪所得之物
      ，併依刑法第三十八條第一項第三款之規定宣告沒收。至
      北機組人員另在被告丁○○、乙○○、己○○、甲○○住
      居處所及乙○○所駕駛之車號八Q －四五三二號自用小客
      貨車上，所扣得之文件資料、存摺、借據等物品，尚無證
      據足認與本件有何直接關係，爰不另為沒收之諭知。
（二）被告戊○○、庚○○部分：
   1、爰審酌被告戊○○、庚○○分係財政部臺北關稅局稽查組
      九等秘書及北郵支局驗估二股關員，竟分別利用疏導入境
      旅客之機會，及對於主管之事務，故為放行應稅物品，影
      響國家財政之收入，所為殊屬不當，且被告庚○○不思廉
      潔自守，戮力從公，反利用職務收賄謀利，惡性猶重，且
      其二人犯後飾詞卸責，顯無悔悟之意，兼衡其二人直接圖
      丁○○私人不法之利益及被告庚○○所得之賄賂尚非鉅大
      等一切情狀，分別量處如主文第二、三項所示之刑，並依
      貪污治罪條例第十七條及刑法第三十七條第二項之規定，
      就被告戊○○及謝銘雄分別宣告褫奪公權三年及五年，以
      示懲戒。
   2、扣案之0000000000號手機一支，係被告丁○○
      贈與給被告戊○○之物，已如前述，自係被告戊○○所有
      ，且係供前揭犯罪所用之物，併依刑法第三十八條第一項
      第二款宣告沒收。又被告庚○○收賄所得計二萬一千元，
      應依貪污治罪條例第十條第一項、第二項之規定宣告追繳
      沒收之，如全部或一部無法追繳時，以其財產抵償之。又
      北機組人員尚在被告戊○○位於桃園機場辦公室內及庚○○住處，扣得存摺、文件、通訊錄、借據等資料，尚無證
      據足認與本件有何直接關係，爰不另為沒收之諭知。
八、不另為無罪諭知之部分：
    公訴意旨另以：被告戊○○利用其負責機場旅客疏導及旅客
    入境通關時安排旅客至查驗檯接受查驗之業務，明知被告丙○○、丁○○兄妹攜帶手機、手錶、燕窩等物品，係須經由
    主管機關核准進口之應稅物品或管制進口物品，卻予以掩護
    ，故意予以包庇放行而不叫渠等至查驗檯接受查驗，使丙○○、丁○○能走私上開應稅物品及管制進口物品入境販售，
    因認被告戊○○此部分另涉有懲治走私條例第九條第一項之
    放行走私物品罪等語。惟查，被告戊○○雖係稽查組九等秘
    書，然其係督導稽查組第四課第二股查緝業務並襄理課務，
    而第四課係掌理進出口及保稅倉庫之監管事宜及機坪巡緝與
    其他人民申請案件事宜，並未負有入出境旅客行李檢查、過
    境旅客通關處理之職務，已詳如前揭四（二）2 所述，故被
    告戊○○顯非依法令負責檢查之稽徵關員，核與懲治走私條
    例第九條第一項所定之構成要件有間，自難以該罪相繩。惟
    被告戊○○此部分之犯行與前揭經論罪科刑之部分，具有牽
    連犯裁判上一罪之關係，爰不另為無罪之諭知。
乙、免訴部分：
（一）公訴意旨另以：被告丁○○夥同被告乙○○、己○○自九
      十四年十二月間某日起，由國外夾帶手機、手錶、燕窩及
      自國外郵寄手錶、鹿茸等管制物品或應稅物口入境，獲利
      約達四千一百萬元，因認被告丁○○、乙○○、己○○係
      以私運管制物品或應稅物品進口為常業，尚涉犯修正前懲
      治走私條例第八條第一項之罪等語。
（二）按犯罪後之法律已廢止其刑罰者，法院應諭知免訴之判決
      ，刑事訴訟法第三百零二條第四款定有明文。查被告丁○○、乙○○、己○○行為後，懲治走私條例業於九十五年
      五月三十日經總統華總一字第○九五○○○七五七二一號
      令公布刪除第八條條文，並於同年七月一日施行，懲治走
      私條例第八條既經刪除，自屬犯罪後之法律已廢止其刑罰
      ，揆諸前揭條文意旨，此部分自應諭知被告丁○○、乙○○、己○○三人免訴之判決。
丙、無罪部分：
（一）公訴意旨另以：被告丙○○、丁○○兄妹自九十四年十二
      月間某日起，連續自香港攜帶手機、手錶、燕窩等管制物
      品由桃園機場第二航廈夾帶闖關入境多次，被告丁○○並
      僱用被告乙○○、己○○為其收受由國外郵寄入境之手機
      及鹿茸等管制物品，並將所收受由國外郵寄入境之手機改
      裝為中文化，而被告乙○○、己○○與被告丁○○基於犯
      意之聯絡，為被告丁○○收取多次前揭管制物品，因認被
      告丁○○、乙○○、己○○、丙○○此部分另涉有懲治走
      私條例第二條第一項之私運管制物品進口罪等語。
（二）按懲治走私條例第二條第一項規定「私運管制物品進口、
      出口逾公告數額者」，所稱之管制物品，依同條第三項規
      定「第一項所稱管制物品及其數額，由行政院公告之」。
      而行政院依據前開條文授權訂定之管制物品項目及其數額
      將管制物品區分為：甲、管制進出口物品，包括槍械、子
      彈、偽造或變造之各種幣券、有價證券及毒品。乙、管制
      出口物品，包括未經合法授權之翻印書籍、翻製唱片、翻
      製錄音帶、錄影帶。丙、管制進口物品：一次私運下列物
      品之一項或數項，其總額由海關照緝獲時之完稅價格計算
      ，超過新臺幣十萬元或重量超過一千公斤者：一、（刪除
      ）。二、（刪除）。三、獎券、彩券或彩票。四、（刪除
      ）。五、海關進口稅則第一章至第八章所列之物品及稻米
      、稻米粉、花生、茶葉、種子（球）。上開規定之甲項管
      制進出物品及乙項管制出口物品，均與本件無涉，是被告
      丁○○、乙○○、己○○、丙○○是否涉犯懲治走私條例
      第二條第一項之私運管制物品進口罪，端視前開被告所私
      運之手機、手錶、燕窩、鹿茸等物，是否屬於上述丙項管
      制進口之物品。
（三）經查，前開手機、手錶、燕窩、鹿茸非屬獎券、彩券、彩
      票、稻米、稻米粉、花生、茶葉、種子（球），所應審究
      者，厥為手機、手錶、燕窩、鹿茸是否屬於海關進口稅則
      第一章至第八章所列之物品，依海關進口稅則第一章至第
      八章所列之物品，分別為活體動物、肉及食用雜碎、魚類
      、甲殼類、軟體類及其他水產無脊椎動物、乳製品；禽蛋
      ；天然蜜；未列名食用動物產品、未列名動物產品、活樹
      及其他植物；球莖、根及類似品；切花及裝飾用葉、食用
      蔬菜及部份根菜與塊莖菜類、食用果實及堅果；柑橘屬果
      實或甜瓜之外皮等物品，故手機及手錶顯非上開海關進口
      稅則第一章至第八章所列之物品。而燕窩、鹿茸依據財政
      部臺北關稅局認定分屬海關進口稅則第四章、第五章所列
      之物品，此有該局九十五年九月十四日北普法字第○九五
      一○二○○四六號函一份在卷可稽（見本院卷二第四二、
      四三頁）。北機組人員雖分別在被告丁○○位於臺北市○○街一六九巷六號一樓及乙○○駕駛之車號八Q －四五三
      二號自用小客貨車內，查獲鹿茸七十五盒及鹿茸四包、五
      十七盒等物（見偵卷二第三六八頁及三八二頁之扣押物品
      目錄表），然前開鹿茸並無證據足認係由被告丁○○或丙○○一次私運所得，或被告丁○○委由國外人士一次郵寄
      入境，且前開鹿茸僅共有一百三十二盒及四包，其完稅價
      格是否逾十萬元，重量是否逾一千公斤，均有疑問，自難
      逕以查獲之前開鹿茸率認被告丁○○等人涉有前揭私運管
      制物品進口罪。至被告丙○○於九十五年五月四日晚間甫
      出機楊之際，旋為北機組幹員查獲，並扣得燕窩九包，惟
      該九包燕窩淨重合計四．一三一公斤，完稅價格為八萬三
      千四百二十五元，業據財政部臺北關稅局函覆詳實，此有
      該局九十六年二月二日北普稽字第○九六一○○三二四○
      號函附卷可憑（見本院卷三第三七三之一、三七三之二頁
      ），亦難據此而逕認被告丁○○、丙○○等人涉有私運管
      制物品進品罪。至被告丁○○、丙○○雖有多次出入境之
      紀錄，惟並無證據足認其二人各該次出入境時，均有私運
      逾公告數額之管制物品入境，故難逕自推論其二人涉有前
      揭犯行。此外，復查無其他積極證據足認被告丁○○、乙○○、己○○、丙○○涉有公訴人所指之此部分犯行，自
      應由本院諭知其四人此部分無罪之判決。
據上論斷，應依刑事訴訟法第二百九十九條第一項前段、第三百
條、第三百零一條第一項、第三百零二條第四款，藥事法第八十
二條第一項，貪污治罪條例第四條第一項第五款、第六條第一項
第四款、第五款、第十條第一項、第二項、第十一條第三項、第
一項、第四項、第十二條第一項、第二項、第十七條，懲治走私
條例第九條第一項、第十一條，刑法第十一條、第二十八條、第
三十七條第二項、第三十八條第一項第二款、第三款，修正後刑
法第二條第一項前段，修正前刑法第五十六條、第五十五條，判
決如主文。
本案經檢察官楊挺宏到庭執行職務。
中　　華　　民　　國　　96　　年　　2 　　月　　16　　日
                  刑事第八庭  審判長法　官　曾家貽
                                    法  官  陳彥宏
                                    法  官  吳為平
以上正本證明與原本無異。
如不服本判決，應於送達後十日內，向本院提出上訴狀。
                                    書記官  江惠婷
中　　華　　民　　國　　96　　年　　2 　　月　　27　　日
附表一：
┌──┬────────┬───────────┬────────┐
│編號│ 查  獲  時  地 │   扣  案  藥  品     │ 鑑  定  意  見 │
├──┼────────┼───────────┼────────┤
│ 一 │九十五年五月四日│安宮牛黃丸二十五盒。  │安宮牛黃丸係香港│
│    │晚間九時三十分許│白鳳丸五十盒。        │製中藥製劑，白鳳│
│    │，在臺北市○○街│牛黃清心丸八十五盒。  │丸、牛黃清心丸係│
│    │一六九巷六號一樓│                      │大陸製中藥製劑，│
│    │丁○○居所，為法│                      │均應以藥品管理，│
│    │務部調查局北部地│                      │如未經核准擅自輸│
│    │區機動工作組人員│                      │入，核屬藥事法第│
│    │查獲。          │                      │二十二條第二款之│
│    │                │                      │禁藥（見本院卷一│
│    │                │                      │第二六八頁）。而│
│    │                │                      │行政院衛生署未曾│
│    │                │                      │核發前揭中藥之藥│
│    │                │                      │品許可證及未曾核│
│    │                │                      │准前揭中藥進口（│
│    │                │                      │見本院卷二第六九│
│    │                │                      │頁）。          │
├──┼────────┼───────────┼────────┤
│ 二 │九十五年五月四日│牛黃解毒丸四十八盒。  │牛黃解毒丸係大陸│
│    │晚間九時四十分許│                      │製中藥製劑，應以│
│    │，於停放在臺北市│                      │藥品管理，如未經│
│    │北投區○○路一七│                      │核准擅自輸入，核│
│    │六號一樓門口車號│                      │屬藥事法第二十二│
│    │八Q －四五三二號│                      │條第二款之禁藥（│
│    │自用小客貨車內，│                      │見本院卷二第六六│
│    │為法務部調查局北│                      │之三頁），行政院│
│    │部地區機動工作組│                      │衛生署未曾核發牛│
│    │人員查獲。      │                      │黃解毒丸之藥品許│
│    │                │                      │可證（見本院卷二│
│    │                │                      │第六九頁）。    │
├──┼────────┼───────────┼────────┤
│ 三 │九十五年五月六日│「TAGAMET HB 200MG TAB│行政院衛生署雖有│
│    │在臺北關稅局北郵│LETS」（中文品名為泰胃│核發前揭西藥藥品│
│    │支局，為臺北關稅│美錠200 公絲）一百五十│許可證予荷商葛蘭│
│    │局人員查獲。    │盒（每盒一百五十錠）。│素史克藥廠股份有│
│    │                │「ZANTAC TABLETS 150MG│限公司臺灣分公司│
│    │                │（RANTIDINE HYDROCHLOR│或汛亞貿易股份有│
│    │                │IDE）」（中文品名為善 │限公司（見本院卷│
│    │                │胃得錠150 公絲、鹽酸雷│一第二六○至二六│
│    │                │尼得定）二千四百片（每│三頁），惟前開公│
│    │                │片十錠）。            │司並未授權丁○○│
│    │                │「OSSPAN TABLETS」（中│輸入前揭西藥（見│
│    │                │文品名為歐素胖）九百零│本院卷二第七六之│
│    │                │五盒（每盒九十錠）。  │二頁、第八六之七│
│    │                │                      │頁）。          │
└──┴────────┴───────────┴────────┘
附表二：
┌──┬───────┬──────┬────┬───────┬─────┬──────────┐
│編號│  日    期    │  手機品名  │  數量  │  每支價格    │  總  價  │      依   據       │
│    │（到達寄達國互│ （收件人） │        │（新臺幣，依臺│（新臺幣）│                    │
│    │換局日期）    │            │        │北關稅局九十五│          │                    │
│    │              │            │        │年六月二十八日│          │                    │
│    │              │            │        │函認定，見偵卷│          │                    │
│    │              │            │        │四第二五六至二│          │                    │
│    │              │            │        │五九頁）      │          │                    │
├──┼───────┼──────┼────┼───────┼─────┼──────────┤
│ 一 │九十四年十二月│903SH       │一百十八│八千元。      │九十四萬四│EＺ000000000JP、EI282│
│    │二十八日下午四│（收件人為李│支。    │              │千元。    │615202JP、EI00000000│
│    │時一分許。    │書漢及黃妙泥│        │              │          │6JP、EＺ000000000JP、│
│    │              │即己○○之地│        │              │          │EＺ000000000JP 國際郵│
│    │              │址）。      │        │              │          │寄包裹號碼傳真一紙（│
│    │              │            │        │              │          │見偵卷三第八五頁）、│
│    │              │            │        │              │          │查詢國際快捷郵件資料│
│    │              │            │        │              │          │五紙（見偵卷四第一八│
│    │              │            │        │              │          │七至一九一頁）、通訊│
│    │              │            │        │              │          │監查譯文三份（見偵卷│
│    │              │            │        │              │          │三第二八二頁背面、二│
│    │              │            │        │              │          │七七頁）。          │
├──┼───────┼──────┼────┼───────┼─────┼──────────┤
│ 二 │九十五年一月十│903         │二十支。│八千元。      │十六萬元。│快遞簽單編號EE390004│
│    │五日下午三時三│（收件人劉宗│        │              │          │205JP 一紙（見本院卷│
│    │十二分許。    │達）。      │        │              │          │三第一五七頁）、查詢│
│    │              │            │        │              │          │國際快捷郵件資料一紙│
│    │              │            │        │              │          │（見偵卷四第二○一頁│
│    │              │            │        │              │          │）、被告己○○於警詢│
│    │              │            │        │              │          │之自白及檢察官訊問時│
│    │              │            │        │              │          │經具結之證述（見偵卷│
│    │              │            │        │              │          │三第九四、九五頁、偵│
│    │              │            │        │              │          │卷二第二○八、二○九│
│    │              │            │        │              │          │頁）。              │
├──┼───────┼──────┼────┼───────┼─────┼──────────┤
│ 三 │九十五年三月十│703SH       │四十八支│六千元。      │二十八萬八│EＺ000000000JP、EI293│
│    │三日下午四時十│（收件人劉宗│。      │              │千元，    │729846JP、EI00000000│
│    │一分許、同日下│達、乙○○）│        │              │          │0JP 傳真一紙（見偵卷│
│    │午四時二十一分│。          │        │              │          │三第一一四頁背面）、│
│    │許。          │            │        │              │          │查詢國際快捷郵件資料│
│    │              │            │        │              │          │三紙（見偵卷四第一五│
│    │              │            │        │              │          │八至一六○頁）。    │
├──┼───────┼──────┼────┼───────┼─────┼──────────┤
│ 四 │九十五年三月二│903         │一百支。│八千元。      │八十萬元。│EＺ000000000SG、EE519│
│    │十八日下午三時│（收件人劉宗│（依高佳│              │          │633799SG、EE00000000│
│    │四十五分許。  │達）。      │文與劉宗│              │          │8SG 傳真一紙（見偵卷│
│    │              │            │達之通聯│              │          │四第一一頁）、查詢國│
│    │              │            │監聽譯文│              │          │際快捷郵件資料三紙（│
│    │              │            │得知有一│              │          │見偵卷四第一三六至一│
│    │              │            │百餘支，│              │          │三八頁）、通訊監聽譯│
│    │              │            │以最低數│              │          │文一份（見偵卷三第三│
│    │              │            │一百支計│              │          │二四頁背面）。      │
│    │              │            │）。    │              │          │                    │
├──┼───────┼──────┼────┼───────┼─────┼──────────┤
│ 五 │九十五年四月九│VS2         │三十支。│四千一百二十五│十二萬三千│EＺ000000000HK、EE709│
│    │日上午八時十分│（收件人郭國│        │元。          │七百五十元│384063HK、EE00000000│
│    │許。          │榮即己○○之│        │              │。        │7HK 國際郵寄包裹號碼│
│    │              │地址）。    │        │              │          │傳真一紙（見偵卷四第│
│    │              │            │        │              │          │一五頁）、查詢國際快│
│    │              │            │        │              │          │捷郵件資料三紙（見偵│
│    │              │            │        │              │          │卷四第一四九至一五一│
│    │              │            │        │              │          │頁）、通訊監聽譯文一│
│    │              │            │        │              │          │份（見偵卷三第三二八│
│    │              │            │        │              │          │頁）。              │
├──┼───────┼──────┼────┼───────┼─────┼──────────┤
│ 六 │九十五年四月十│D750（收信人│十六支。│六千三百元。  │十萬零八百│EＺ000000000HK、EE709│
│    │二日上午八時十│郭國榮即劉宗│        │              │元。      │384094HK、EE00000000│
│    │三分許。      │達之地址）。│        │              │          │3HK 國際郵寄包裹號碼│
│    │              │            │        │              │          │傳真一紙（見偵卷四第│
│    │              │            │        │              │          │一六頁）、查詢國際快│
│    │              │            │        │              │          │捷郵件資料三紙（見偵│
│    │              │            │        │              │          │卷四第一五二至一五四│
│    │              │            │        │              │          │頁）、通訊監聽譯文一│
│    │              │            │        │              │          │份（見偵卷三第三三○│
│    │              │            │        │              │          │頁）。              │
├──┼───────┼──────┼────┼───────┼─────┼──────────┤
│ 七 │九十五年五月三│V903        │七支。  │八千元。（發票│五萬六千元│EＺ000000000HK 國際郵│
│    │日上午八時十九│（收件人為黃│        │單價為三千四百│。        │寄包裹號碼傳真一紙（│
│    │分許。        │妙泥即己○○│        │元）。        │          │見偵卷四第二三頁）、│
│    │              │之地址）。  │        │              │          │查詢國際快捷郵件資料│
│    │              │            │        │              │          │一紙（見偵卷四第一八│
│    │              │            │        │              │          │三頁）、發票及快遞簽│
│    │              │            │        │              │          │單各一紙（見本院卷三│
│    │              │            │        │              │          │第一五六、一五八頁）│
│    │              │            │        │              │          │。                  │
├──┼───────┼──────┼────┼───────┼─────┼──────────┤
│ 八 │九十四年底至九│903SH       │四十五支│八千元。      │三十六萬元│於九十五年五月五日在│
│    │十五年五月五日│            │。      │              │。        │乙○○位於臺北市北投│
│    │間某日。      │            │        │              │          │區○○路一七六號一樓│
│    │              │            │        │              │          │居所扣得上開四十五支│
│    │              │            │        │              │          │手機，經被告乙○○於│
│    │              │            │        │              │          │警詢自白及檢察官訊問│
│    │              │            │        │              │          │時經具結證述上情（見│
│    │              │            │        │              │          │偵卷三第七四頁、偵卷│
│    │              │            │        │              │          │二第一九○、一九一頁│
│    │              │            │        │              │          │）。                │
├──┼───────┴──────┼────┼───────┼─────┼──────────┤
│ 合 │                            │三百八十│              │二百八十三│                    │
│    │                            │四支。  │              │萬二千五百│                    │
│    │                            │        │              │五十元。  │                    │
│ 計 │                            │        │              │          │                    │
│    │                            │        │              │          │                    │
└──┴──────────────┴────┴───────┴─────┴──────────┘
附錄論罪科刑法條：
藥事法第82條第1項
製造或輸入偽藥或禁藥者，處10年以下有期徒刑，得併科新臺幣
1 千萬元以下罰金。
貪污治罪條例第4條第1項第5款
有下列行為之一者，處無期徒刑或 10 年以上有期徒刑，得併科
新台幣 1 億元以下罰金：
五  對於違背職務之行為，要求、期約或收受賄賂或其他不正利
益者。
貪污治罪條例第6條第1項第4款、第5款
有下列行為之一者，處5 年以上有期徒刑，得併科新臺幣3 千萬
元以下罰金：
四  對於主管或監督之事務，明知違背法令，直接或間接圖自己
    或其他私人不法利益，因而獲得利益者。
五  對於非主管或監督之事務，明知違背法令，利用職權機會或
    身分圖自己或其他私人不法利益，因而獲得利益者。
貪污治罪條例第11條第1項
對於第2 條人員，關於違背職務之行為，行求、期約或交付賄賂
或其他不正利益者，處1 年以上7 年以下有期徒刑，得併科新臺
幣3 百萬元以下罰金。
懲治走私條例第9條
稽徵關員或其他依法令負責檢查人員，明知為走私物品而放行或
為之銷售或藏匿者，處 7 年以上有期徒刑。
前項之未遂犯罰之。
